臺灣高雄地方法院刑事判決
                                   110年度審易字第1340號
公  訴  人  臺灣高雄地方檢察署檢察官
被      告  曾晉德


上列被告因公共危險案件，經檢察官提起公訴（110 年度偵字第
25407 號），本院判決如下：
    主  文
曾晉德無罪。
    理  由
一、公訴意旨略以：被告曾晉德與妻女同住於高雄市○○區○○○路0
    號7樓之3，被告因住處附近施工，長久不得安眠，情緒不佳
    ，竟基於放火燒燬自己所有之物之犯意，於民國110年5月8
    日18時39分許，在上開住處內，以打火機點燃浴巾，經其女
    兒發現後，報警處理，警方獲報到場處理，而悉上情。因認
    被告涉犯刑法第175條第2項放火燒燬自己所有之物罪嫌。
二、按犯罪事實應依證據認定之，無證據不得認定犯罪事實；不
    能證明被告犯罪者，應諭知無罪之判決，刑事訴訟法第154
    條第2項、第301條第1項分別定有明文。又認定犯罪事實所
    憑之證據，雖不以直接證據為限，間接證據亦包括在內，然
    而無論直接或間接證據，其為訴訟上之證明，須於通常一般
    之人均不致有所懷疑，而得確信其為真實之程度者，始得據
    為有罪之認定，倘其證明尚未達到此一程度，而有合理之懷
    疑存在時，事實審法院在心證上無從為有罪之確信，自應為
    無罪之判決。
三、公訴意旨認被告涉犯前述罪嫌，乃以被告於警詢及偵查中供
    述、證人即被告配偶曾琳淳於偵查中證述、事發現場照片2
    張、高雄市政府消防局110年5月24日函文暨所附高雄市政府
    消防火災案件紀錄表1份等證據為其論據。訊據被告堅詞否
    認有何放火燒燬自己所有之物致生公共危險之犯行，辯稱：
    我在案發當天中午吃了過量的史蒂諾斯，才會有燒浴巾的行
    為，且我事後看現場才知道當時只有那條浴巾燒起來，附近
    沒有其他東西被延燒，燃燒的地點在客廳的中間等語。經查
    ：㈠
　㈠被告有於110年5月8日18時30分許，在高雄市○○區○○○路0號7
    樓之3住處內，以打火機點燃其所有之浴巾並將之燒燬之事
    實，業經被告於警詢、偵查及本院審理時坦認在卷（見他字
    卷第7至8、30頁，本院卷第25頁），並經證人曾琳淳於偵查
    中證述在案（見他字卷第31至32頁），且有事發現場照片2
    張、高雄市政府消防局110年5月24日函文暨所附高雄市政府
    消防火災案件紀錄表1份附卷可參（見他字卷第11至15頁）
    ，是此部分事實先堪認定。
　㈡惟按刑法第175條第2項之放火行為，行為人除須具備放火燒
    燬自己所有物之犯罪故意外，尚須「致生公共危險」，即學
    理上所稱具體危險犯，其放火燃燒之情形，依一般社會通念
    ，須有延燒至目的物以外之其他他人所有物之具體危險存在
    ，惟不以實際上已發生此項延燒之事實為必要，袛須有發生
    實害之蓋然性為已足。此項蓋然性之有無，應由事實審法院
    基於經驗法則，而為客觀之判斷（最高法院88年度台上字第
    3281號、89年度台上字第3931號判決意旨參照）。申言之，
    刑法第175條第2項所稱「致生公共危險」，其判斷主要重點
    應在於行為人所引發之火勢有無事實上之延燒可能性，有無
    導致其他不特定多數人之生命、身體、財產受損之危險性。
    查員警接獲本案縱火案件報案後，係於110年5月8日18時32
    分許到場，於員警還未到場前，被告已將火勢撲滅，依被告
    自己所述，其以打火機將浴巾燒燬，燃燒物附近並無易燃、
    易延燒物品，現場無其他延燒或火勢燻黑情形，員警觀被告
    家中，僅燒燬浴巾，無其他燃燒物品痕跡，即使被告未自行
    將火勢撲滅，火勢也不易燃燒至其他物品等情，有高雄市政
    府警察局三民第一分局111年2月10函文及所附職務報告、報
    案紀錄單等件在卷為證（見本院卷第43至49頁）。又觀諸事
    發現場照片2張（見他字卷第11頁），可見被告點火燃燒之
    浴巾置於其上址住處客廳中央磁磚地板處，且周遭確實無易
    燃物品，照片拍攝所及之處亦無遭火勢延燒或燻黑之情形。
    是綜觀上情，堪認被告本案放火燃燒浴巾之行為，所引發之
    火勢非大且經被告於短時間內自行撲滅，周遭亦無易燃物品
    可供延燒，則依一般社會通念，尚難認被告上開行為所生火
    勢有延燒至其他物品之可能，亦難認已造成其他不特定多數
    人之生命、身體、財產受損之危險性，揆諸上開說明，被告
    上開行為客觀上應無致生公共危險結果之具體危險情形，核
    與刑法第175條第2項所定「致生公共危險」之客觀構成要件
    有間，而本罪復未處罰未遂犯，是被告本案行為實難以該罪
    相繩。
四、綜上所述，檢察官本案所舉證據，僅能證明被告有於上揭時
    地放火燃燒並燒燬自己所有浴巾之行為，然尚不足使本院達
    於通常一般之人均不致有所懷疑，而得確信其行為已致生公
    共危險為真實之程度，致使無從形成被告有罪之確信，無法
    證明被告犯罪，依首揭法條規定及說明，自應為其無罪之諭
    知。
據上論斷，應依刑事訴訟法第301 條第1 項前段，判決如主文。
本案經檢察官張媛舒提起公訴，檢察官范文欽到庭執行職務。
中　　華　　民　　國　 111　　年　　3 　　月　　9 　　日
                  刑事第五庭    法  官  林明慧
以上正本證明與原本無異。
如不服本判決應於收受送達後20日內向本院提出上訴書狀，並應
敘述具體理由；如未敘述上訴理由者，應於上訴期間屆滿後20日
內向本院補提理由書（均須按他造當事人之人數附繕本）「切勿
逕送上級法院」。
因疫情而遲誤不變期間，得向法院聲請回復原狀。
中　　華　　民　　國　 111　　年　　3 　　月　　9 　　日
                                書記官  鄭永媚